【裁判字號】    89,訴,853
【裁判日期】    890817
【裁判案由】    偽造文書等
【裁判全文】
臺灣桃園地方法院刑事判決                          八十九年度訴字第八五三號
    公  訴  人  臺灣桃園地方法院檢察署檢察官
    被      告  乙○○
右列被告因偽造文書等案件，經檢察官提起公訴（八十九年度偵字第六四二一號），
本院判決如左：
    主  文
乙○○連續行使偽造私文書，足以生損害於他人，處有期徒刑伍月。緩刑貳年。偽造
之「甲○○」名義簽帳單顧客存根聯肆張及銀行存根聯、特約商店存根聯上所偽造之
「甲○○」署押共計捌枚均沒收。
        事  實
一、乙○○無犯罪前科，乙○○與在桃園縣中壢市○○○路○段九九號前擺設「日星
    檳榔攤」營業之甲○○係朋友，民國八十九年二月底、三月初因所駕駛之自用小
    客車損壞送修無錢支付修復費用，竟基於意圖為自己不法之所有之概括犯意，於
    八十九年三月二十一日下午五時許在「日星檳榔攤」趁友人甲○○不注意之際，
    打開甲○○皮包，取走甲○○所有放置皮包內之誠泰銀行，卡號0000000
    000000000號之信用卡一張，得手後，乙○○即基於詐欺得利及行使偽
    造私文書之犯意，於當日晚上七時許，持上開竊得之甲○○誠泰銀行信用卡前往
    桃園縣八德市○○路三九三號鄭春章經營之「三聯汽車保養廠」，隱瞞其無付款
    意願之事實，對鄭春章佯稱以其表姊甲○○之信用卡刷卡簽帳付款以支付部分修
    復費用新臺幣（下同）一萬三千元，而以複寫方式同時在消費金額新臺幣一萬元
    及三千元之二份簽帳單顧客存根聯、特約商店存根聯及銀行存根聯上偽簽「甲○
    ○」署押，接續完成二份計六聯「甲○○」名義之簽帳單私文書，並持其中特約
    商店存聯及銀行存根聯向特約商店行使，均足以生損害於發卡銀行誠泰銀行及甲
    ○○本人，且令不知情之特約商店誤信持該偽造之簽帳單銀行存根聯足表示甲○
    ○已在各該特約商店消費如簽帳單所載之金額，可轉向發卡銀行請款，要求先行
    墊付其消費金額，而使該特約商店陷於錯誤而交付二紙金額分別為一萬元及三千
    元之統一發票予乙○○，使乙○○獲得免除一萬三千元之汽車修復費用債務之不
    法利益，之後乙○○又將上開甲○○之誠泰銀行信用卡放回甲○○之皮包內，復
    於八十九年三月二十五日下午三時許，乙○○在「日星檳榔攤」，承前開竊盜之
    概括犯意，趁甲○○不注意之際，打開甲○○皮包，取走甲○○所有放置皮包內
    之慶豐銀行，卡號0000000000000000號之信用卡一張，得手後
    ，乙○○即承前詐欺得利及行使偽造私文書之概括犯意，於下午四時許，持上開
    竊得之甲○○慶豐銀行信用卡前往「三聯汽車保養廠」，隱瞞其無付款意願之事
    實，再度對鄭春章佯稱以其表姊甲○○之信用卡刷卡簽帳付款以支付所餘之修復
    費用七千元，並以複寫方式同時在消費金額新幣五千元及二千元之二份簽帳單顧
    客存根聯、特約商店存根聯及銀行存根聯上偽簽「甲○○」署押，接續完成二份
    計六聯「甲○○」名義之簽帳單私文書，並持其中特約商店存聯及銀行存根聯向
    特約商店行使，均足以生損害於發卡銀行慶豐銀行及甲○○本人，且令不知情之
    特約商店誤信持該偽造之簽帳單銀行存根聯足表示甲○○已在各該特約商店消費
    如簽帳單所載之金額，可轉向發卡銀行請款，要求先行墊付其消費金額，而使該
    特約商店陷於錯誤而交付二紙金額分別為五千元及二千元之統一發票予乙○○，
    使乙○○獲免除七千元之汽車修復費用債務之不法利益，之後乙○○則將上開甲
    ○○之慶豐銀行信用卡丟棄，嗣於八十九年四月間甲○○接獲誠泰銀行及慶豐銀
    行帳單發現前開支出報警處理而循線查獲乙○○上開盜刷信用卡之犯行。
二、案經桃園縣警察局平鎮分局報請台灣桃園地方法院檢察署檢察官偵查起訴。
        理  由
一、右揭事實已據被告乙○○於警訊、偵查及本院審理時供承不諱，且據被害人甲○
    ○、證人鄭春章陳述甚詳，並有簽帳單第二聯（商店自存）四紙及統一發票影本
    四紙在卷可稽，經核被告於八十九年八月三日本院審理時經本院當庭諭知書寫之
    「甲○○」，與卷附之簽帳單上持卡人簽名處之「甲○○」字跡、筆法相同，被
    告上開自白堪可採信，事證明確，犯行均堪認定。
二、被告竊取他人信用卡，主觀上並無付款意願，而藉盜刷他人信用卡消費方式詐騙
    特約商店，使特約商店限於錯誤而免除其所積欠之修車費用之債務，核其所為係
    犯刑法第三百二十條第一項竊盜罪、第三百三十九條第二項之詐欺得利罪。又其
    持偽造之「甲○○」名義簽帳單銀行存根聯及特約商店存根聯向特約商店行使，
    且利用不知情之特約商店以該偽造之簽帳單之銀行存根聯向發卡銀行請款，另犯
    刑法第二百十六條、第二百十條之行使偽造私文書罪。其等偽造「甲○○」署押
    為偽造「甲○○」簽帳單私文書之部分行為，而偽造私文書之低度行為則為行使
    偽造私文書之高度行為所吸收，均不另論罪。被告二次竊盜、詐欺得利、行使偽
    造私文書之犯行，各時間緊接、手段相似，顯均係基於概括之犯意多次觸犯犯罪
    構成要件相同之罪名，皆應論以連續犯一罪，並加重其刑。被告所犯上開三罪間
    ，有方法結果之牽連犯關係，應依刑法第五十五條之規定，從一重之連續行使偽
    造私文書罪處斷。爰審酌被告不思自食其力，貪取他人財物，不勞而獲之心態固
    屬可議，惟念所得利益並非至鉅，且年僅十九歲，思慮未臻縝密，不免盲從於目
    前社會物慾至上之價值觀，藉以於同儕間立足等一切情狀，量處如主文所示之刑
    。又被告前未曾受有期徒刑以上刑之宣告，此有臺灣桃園地方法院檢察署刑案資
    料查註紀錄表、臺灣高等法院被告全國前案紀錄表、臺灣高等法院檢察署刑案紀
    錄簡覆表足稽，且被告現有正當工作，有工作證明一紙在卷可憑，此外並與被害
    人甲○○達成和解，賠償其損失，已據被害人甲○○陳明在卷，亦有和解協議書
    足稽，可認被告有悔改之意，無再犯之虞，如遽令其入獄執行短期自由刑與社會
    隔離，徒增其重新社會化之困難，本院認所科之刑以暫不執行為適當，併予宣告
    緩刑二年，期以自新。
三、被告於前開各筆刷卡支付修車費用所偽造之「甲○○」名義簽帳單顧客存根聯四
    張，屬被告所有並為其等犯罪所得之物，雖未扣案，但既無證據資以證明業已滅
    失，爰依刑法第三十八條第一項第三款，宣告沒收；至於其上偽造之「甲○○」
    署押則毋庸為重複沒收之諭知。另前開四筆簽帳單之銀行存根聯、特約商店存根
    聯上偽造之「甲○○」署押共八枚，應依刑法第二百十九條為沒收之宣告。
四、據上論斷，應依刑事訴訟法第二百九十九條第一項前段，刑法第五十六條、第二
    百十六條、第二百十條、第三百二十條第一項、第三百三十九條第二項、第五十
    五條、第七十四條第一款、第二百十九條、第三十八條第一項第三款，罰金罰鍰
    提高標準條例第一條前段，判決如主文。
本案經檢察官張春暉到庭執行職務。
中      華      民      國    八十九    年      八      月     十七     日
                                 臺灣桃園地方法院刑事第五庭
                                     法  官  林  婷  立
如不服本判決，應於送達後十日內，向本院提出上訴狀。
附錄法條：
刑法第三百二十條
意圖為自己或第三人不法之所有，而竊取他人之動產者，為竊盜罪，處五年以下有期
徒刑、拘役或五百元以下罰金。
意圖為自己或第三人不法利益，而竊佔他人之不動產者，依前項之規定處斷。
前二項之未遂犯罰之。
刑法第二百十六條
行使第二百十條至第二百十五條之文書者，依偽造、變造文書或登載不實事項或使登
載不實事項之規定處斷。
刑法第二百十條
偽造、變造私文書，足以生損害於公眾或他人者，處五年以下有期徒刑。
刑法第三百三十九條：
意圖為自己或第三人不法之所有，以詐術使人將本人或第三人之物交付者，處五年以
下有期徒刑、拘役或科或併科一千元（已提高十倍為一萬元）以下罰金。
以前項方法得財產上不法之利益或使第三人得之者，亦同。
前二項之未遂犯罰之。


司法院資訊處製作；財團法人民間司法改革基金會備份。
